# 母公司为子公司员工的股票托底

提问人：安好 时间：2020-01-25 10:10:06
请教陈版，母公司的子公司是上市公司，子公司按优惠价授予员工一定数量的股票（与工作年限、职务等挂钩），购买股票的钱由母公司借给子公司员工，如果股票市价低于购买价由母公司给予子公司员工补偿。假如这种母公司托底实际发生的话，子公司要做会计处理或披露吗？会不会被界定为母公司对上市公司的利益输送，谢谢！新年快乐！

回答人：chenyiwei
1 、子公司按优惠价授予员工一定数量的股票（与工作年限、职务等挂钩），这是典型的权益结算股份支付；
2 、“购买股票的钱由母公司借给子公司员工”：如果借款利率为无息或低于市场同类借款利率，则属于母公司为子公司承担职工薪酬费用，其金额为该借款的公允价值低于名义金额的差额，参考：《瑞华研究 2010 ～ 2019 汇编》
之“问题4-1-25（母子公司之间的无息或低息贷款在双方各自个别财务报表中的处理）”、“问题4-1-26（企业为员工购房提供低息或无息贷款的处理）”。
3 、“如果股票市价低于购买价由母公司给予子公司员工补偿”：参考：《瑞华研究 2010 ～ 2019 汇编》之“问题1-4-41 （实际控制人倡议员工购买股票并承诺承担亏损补偿及对员工持股计划承担亏损补偿的处理）”，